臺灣屏東地方法院民事裁定
111年度司繼字第73號
聲  明  人  李宜樺  

聲  明  人  李沛鴻  

聲  明  人  李鎮宇  

聲  明  人  何育騰  

聲  明  人  何宥靚  

上二人
法定代理人  何山榮  

法定代理人  林合貞  

聲  明  人  張茵淇  

聲  明  人  張育婕  

上二人
法定代理人  何桂瑾  

法定代理人  張明倫  

聲  明  人  陳柏叡  

兼上一人  
法定代理人  陳勇達  

法定代理人  紀淨勻  

聲  明  人  陳照盈  

聲  明  人  陳榆凱  

兼上二人
法定代理人  陳景江  

聲  明  人  陳麗文  

聲  明  人  何宥廷  

聲  明  人  何芯妤  

聲  明  人  何佳穎  

上三人
法定代理人  何山青  

法定代理人  蘇吟欣  

聲  明  人  何易軒  

法定代理人  陳瑋彤  

法定代理人  何杰    

聲  明  人  何志銘  



上列聲明人聲明對被繼承人何楊阿每拋棄繼承事件，本院除就同
案聲明人何山榮、何桂瑾、陳何金省、何山青、何杰、何維、何
銀獅之部分准予備查外，就聲明人李宜樺、李沛鴻、李鎮宇、何
育騰、何宥靚、張茵淇、張育婕、陳勇達、陳柏叡、陳景江、陳
照盈、陳榆凱、陳麗文、何宥廷、何芯妤、何佳穎、何易軒、何
志銘之部分裁定如下：
    主  文
聲明駁回。
程序費用由聲明人負擔。
    理  由
一、聲明意旨略以：聲明人為被繼承人之繼承人，被繼承人何楊
    阿每（女，民國00年0月0日出生，身分證統一編號：Z00000
    0000號，生前最後住所：屏東縣○○鄉○○○街00號之1）於110 
    年12月27日死亡，聲明人自願拋棄繼承權，爰依法向本院聲
    明拋棄繼承權，請准予備查云云。
二、按繼承人得拋棄其繼承權；遺產繼承人，除配偶外，依左列
    順序定之：㈠直系血親卑親屬。㈡父母。㈢兄弟姊妹。㈣祖父母
    ；前條所定第一順序之繼承人，以親等近者為先；第1138條
    所定第一順序之繼承人，有於繼承開始前死亡或喪失繼承權
    者，由其直系血親卑親屬代位繼承其應繼分；第1138條所定
    第一順序之繼承人中有拋棄繼承權者，其應繼分歸屬於其他
    同為繼承之人；第一順序之繼承人，其親等近者均拋棄繼承
    權時，由次親等之直系血親卑親屬繼承，民法第1174條第1 
    項、第1138條、第1139條、第1140條、第1176條第1 項、第
    5 項分別定有明文。是向法院聲明拋棄繼承權之前提，必須
    聲明人係應繼承人而於聲明時業已取得繼承權。倘聲明人並
    非應繼承人而未取得繼承權，當不得向法院聲明拋棄繼承，
    自不待言。
三、經查，聲明人主張被繼承人何楊阿每於110 年12月27 日死
    亡，聲明人為被繼承人之繼承人，固有戶籍謄本、繼承系統
    表等件附卷可稽。除被繼承人之子女陳何金省、何銀獅及孫
    子女何山榮、何桂瑾、何山青（上三人代位何家成），孫子
    女何杰、何維（上二人代位何慶男）經本件准予備查之外，
    次查被繼承人尚有2子女何妮蓁、何秋玉尚未向本院聲明拋
    棄繼承，有本院案件查詢清單及何妮蓁、何秋玉戶籍謄本附
    卷為憑，而聲明人李宜樺、李沛鴻、李鎮宇、何育騰、何宥
    靚、張茵淇、張育婕、陳勇達、陳景江、陳麗文、何易軒、
    何志銘為被繼承人之孫子女，聲明人陳柏叡、陳照盈、陳榆
    凱、何宥廷、何芯妤、何佳穎為被繼承人之曾孫子女。揆諸
    前揭規定，本件被繼承人既尚有先順序之繼承人何妮蓁、何
    秋玉依法當然繼承，則聲明人李宜樺、李沛鴻、李鎮宇、何
    育騰、何宥靚、張茵淇、張育婕、陳勇達、陳柏叡、陳景江
    、陳照盈、陳榆凱、陳麗文、何宥廷、何芯妤、何佳穎、何
    易軒、何志銘尚未取得繼承之權，逕向本院聲明拋棄繼承，
    於法不合，應予駁回。
四、依家事事件法第97條，非訟事件法第21條第1 項前段，裁定
    如主文。
五、如對本裁定抗告，須於裁定送達後10日之不變期間內，向本
    院提出抗告狀，並繳納抗告費新臺幣1,000 元。
中　　華　　民　　國　　111 　年　　4　　月　　18   　日

                  家事法庭  司法事務官　
　　　　　　　　　　　唐淑嫻
以上正本係照原本作成。
如對本裁定抗告，須於裁定送達後10日之不變期間內，向本院提
出抗告狀，並繳納抗告費新臺幣1,000元。
中　　華　　民　　國　　111 　年　　4 　　月　　7 　　日
                            書記官  戴仲敏